臺灣基隆地方法院刑事判決　　　　　　　　　　　　　　九十年度訴字第七一四號
　　公　訴　人　臺灣基隆地方法院檢察署檢察官
　　被　　　告　甲○○
右列被告因違反毒品危害防制條例案件，經檢察官提起公訴（九十年度毒偵字第一六
四０號），本院判決如左：
    主      文
甲○○連續施用第一級毒品，累犯，處有期徒刑捌月。
扣案之毒品海洛因（淨重零點零貳公克）、安非他命（毛重零點貳公克）各壹包，均
沒收銷燬之；注射針筒貳支，均沒收之。
    事      實
一、甲○○前於民國（下同）八十七年間，因違反麻醉藥品管理條例案件，經本院於
    八十七年二月二十五日，以八十七年度基簡字第八七號判處有期徒刑四月確定，
    甫於八十七年六月十五日易科罰金執行完畢。又於八十九年間，因施用毒品案件
    ，經觀察、勒戒後，認無繼續施用毒品之傾向，由臺灣基隆地方法院檢察署檢察
    官於八十九年二月二十一日，以八十九年度毒偵字第五四五號為不起訴處分確定
    。詎甲○○猶不思悔改，復基於施用毒品之概括犯意，自八十九年六月下旬某日
    夜間某時起，至九十年十一月七日凌晨二時許（起訴書誤載為至九十年十一月六
    日某時止），在基隆市○○區○○路二三三巷十四之一號其住處，以將海洛因置
    於注射針筒內摻水稀釋後再予施打之方式，連續施用第一級毒品海洛因多次。嗣
    其因另案為警於九十年十一月七日凌晨三時五十分許，在基隆市○○路二二五巷
    四號前為警逮捕，並當場扣得其所有之海洛因乙小包（毛重０．二公克）、安非
    他命乙小包（毛重０．二公克）及注射針筒二支，始查知上情。甲○○經本院於
    九十年十一月七日，以九十年度毒聲字第一五五八號裁定送臺灣基隆看守所附設
    勒戒處所觀察、勒戒後，認其有繼續施用毒品之傾向。
二、案經基隆市警察局第一分局報請臺灣基隆地方法院檢察署檢察官偵查起訴。
    理      由
一、右揭事實業據被告甲○○坦承不諱，而被告於九十年十月七日所採集之尿液檢體
    ，經基隆市警察局第一分局送請基隆市衛生局檢驗之結果，呈嗎啡陽性反應，有
    基隆市衛生局基衛檢字第一二九五一號檢驗成績書影本乙紙附卷可憑，復有海洛
    因乙小包及注射針筒二支扣案可佐；參以海洛因經人體代謝吸收後，係以嗎啡為
    主要型態排出體外，亦為邇來醫學上所周知，堪認被告自白與事實相符。又被告
    前因施用毒品案件，經觀察、勒戒後，認無繼續施用毒品之傾向，由臺灣基隆地
    方法院檢察署檢察官於八十九年二月二十一日，以八十九年度毒偵字第五四五號
    為不起訴處分；復因本次施用毒品案件，經本院以九十年度毒聲字第一五五八號
    裁定送臺灣基隆看守所附設勒戒處所觀察、勒戒後，該所認其有繼續施用毒品之
    傾向等情，分別有臺灣高等法院檢察署刑案記錄簡覆表、臺灣高等法院被告全國
    前案紀錄表、上開不起訴處分書、裁定書及臺灣基隆看守所九十年十一月十九日
    基所戒字第０一七六五號函附之有繼續施用毒品傾向證明書各乙件附卷足佐。本
    件事證明確，被告施用毒品二犯之犯行，洵堪認定。
二、核被告甲○○所為，係犯毒品危害防制條例第十條第一項之施用第一級毒品罪。
    查海洛因係毒品危害防制條例所定之第一級毒品，此為該條例第二條第二項第一
    款所明定。又犯毒品危害防制條例第十條施用毒品之罪者，檢察官應先將被告送
    勒戒處所觀察、勒戒，經觀察、勒戒後，無繼續施用毒品之傾向者，應由檢察官
    為不起訴處分，有繼續施用毒品之傾向者，由檢察官聲請法院裁定令入戒治處所
    施以強制戒治；依前開規定為不起訴處分後，五年內再犯施用毒品之罪，經觀察
    、勒戒後，認有繼續施用毒品之傾向或三犯以上者，不適用前開規定，但應由檢
    察官聲請法院裁定令入戒治處所施以強制戒治，毒品危害防制條例第二十條定有
    明文。本件被告前於八十九年間，因施用毒品案件，經送觀察、勒戒後，認無繼
    續施用毒品之傾向，由臺灣基隆地方法院檢察署檢察官以八十九年度毒偵字第五
    四五號為不起訴處分確定；五年以內因本案而再犯同一法條罪名，經本院裁定送
    觀察、勒戒後，認有繼續施用毒品之傾向，自應依法加以起訴判刑。被告以一持
    有行為，同時持有第一級毒品海洛因及第二級毒品安非他命，觸犯構成要件不相
    同之罪名，為想像競合犯，應從一重之持有第一級毒品罪論處。被告施用第一級
    毒品前後持有第一級毒品海洛因之低度行為，應為施用毒品之高度行為所吸收，
    不另論罪。其先後施用第一級毒品海洛因之犯行，時間緊接，所犯為構成件相同
    之罪名，顯係基於概括犯意反覆為之，為連續犯，應論以一罪並依法加重其刑。
    末查，被告前曾於八十七年間，因違反麻醉藥品管理條例案件，經本院判處有期
    徒刑四月確定，於八十七年六月十五日易科罰金執行完畢，有臺灣高等法院檢察
    署刑案記錄簡覆表及臺灣高等法院被告全國前案紀錄表各乙件在卷可按，其於有
    期徒刑執行完畢後，五年內再犯有期徒刑以上之罪，為累犯，應依法遞予加重其
    刑。爰審酌被告犯罪之動機、吸食頻率、曾有施用毒品之前科仍不知悔改，一再
    犯下本案，惟犯罪後坦承犯行、態度良好，且所犯之施用毒品犯行乃戕害自己身
    心健康，並未危及他人等一切情狀，量處如主文第一項所示之刑，以示懲儆。
三、扣案之白粉，淨重０．０二公克（包裝重０. 二四公克），為毒品危害防制條例
    第二條第二項第一款之第一級毒品海洛因，有法務部調查局九十年十一月三十日
    陸(一)字第九０一八九六五三號鑑定通知書正本乙紙附卷可稽；扣案之結晶體，
    毛重０．二公克，為毒品危害防制條例第二條第二項第二款之第二級毒品安非他
    命，亦據被告供明屬實，均屬違禁物無訛，自應依毒品危害防制條例第十八條第
    一項之規定，宣告沒收銷燬之。扣案之注射針筒二支，為被告所有，且為其供犯
    罪所用之物，迭據被告陳述明確在卷，爰併依刑法第三十八條第一項第二款、第
    三項之規定，併為沒收之諭知。
據上論斷，應依刑事訴訟法第二百九十九條第一項前段，毒品危害防制條例第十條第
一項、第十八條第一項，刑法第十一條前段、第五十六條、第五十五條、第四十七條
、第三十八條第一項第二款、第三項，判決如主文。
本案經檢察官賴正聲到庭執行職務。
中      華      民      國      九十一      年      一      月    十八  日
                                臺灣基隆地方法院刑事第三庭
                                    審判長  法  官  陳志祥
                                            法  官  齊  潔
                                            法  官  王慧惠
右正本證明與原本無異。
對於本件判決如有不服，應於收受送達後十日內，向本院提出上訴書狀，上訴於臺灣
高等法院，並按他造當事人之人數附具繕本。
                                            書記官  陳俊德
中      華      民      國      九十一      年      一      月  二十二  日
附錄論罪法條
毒品危害防制條例第十條第一項：
施用第一級毒品者，處六月以上五年以下有期徒刑。
